Minutes et répertoires du notaire Claude DUPUYS, 17 septembre 1721 - 6 avril 1729 (étude XXXIV)
Archives nationales
- Minutes de Claude DUPUYS, 17 septembre 1721 - 6 avril 1729; MC/ET/XXXIV/486 - MC/ET/XXXIV/515
  - Minutes. 1728, août - 1728, décembre, août 1728 - décembre 1728; MC/ET/XXXIV/514
    - Boutry (Denis), orfèvre joaillier, rue Saint-Louis § Notoriété .., 28 août 1728; MC/ET/XXXIV/514
      notoriété; Boutry, Denis
    - MARTIN (Frédéric) Evantailliste Rue Bourg Labbé § Renonciation., 28 août 1728; MC/ET/XXXIV/514
      Martin, Frédéric
    - HERBAUD (Gabriel) maître Joaillier Rue Neuve du Palais § Notoriété .., 28 août 1728; MC/ET/XXXIV/514
      Herbaud, Gabriel
    - ALLAIN (Jean) maître Joaillier Salle neuve du Palais § Notoriété, 28 août 1728; MC/ET/XXXIV/514
      Allain, Jean
    - DE LA FRENAYE (Nicolas Charles) maître bijoutier joaillier Cour de la moignon § Notoriété .., 28 août 1728; MC/ET/XXXIV/514
      De La Frenaye, Nicolas Charles
    - LEBOULLIER (Gabriel) Entrepreneur des bâtiments Rue Maubué § Compte et délégation .., 31 août 1728; MC/ET/XXXIV/514
      Leboullier, Gabriel
    - VÉREL (Jean Antoine) Maître doreur sur métaux Rue Guérin Boisseau § Inventaire après décès de la femme de .., 9 septembre 1728; MC/ET/XXXIV/514
      inventaire; Vérel, Jean Antoine
    - GIRARDIN (Louis Claude) Maître menuisier Rue de Bourbon § Inventaire après décès d'un tiers., 9 septembre 1728; MC/ET/XXXIV/514
      inventaire; Girardin, Louis Claude
    - BENOIST (Robert) Maître maçon architecte et entrepreneur de bâtiment Rue Saint Martin § Atermoiement .., 12 octobre 1728; MC/ET/XXXIV/514
      Benoist, Robert
    - Consentement concernant Jean-Martin Pelletier, sculpteur du roi, Faubourg Saint-Denis., 13 octobre 1728; MC/ET/XXXIV/514
      ratification; Saint-Denis (faubourg); Pelletier, Jean Martin; sculpteur
    - Dublé (Claude), orfèvre, rue Saint-Louis § Consentement .., 13 octobre 1728; MC/ET/XXXIV/514
      ratification; Dublé, Claude
    - COLAS (Jean Baptiste) maître Fondeur Rue de Lappe § Consentement., 13 octobre 1728; MC/ET/XXXIV/514
      Colas, Jean Baptiste
    - Consentement concernant Guillaume Martin, vernisseur du roi, Faubourg Saint-Denis., 13 octobre 1728; MC/ET/XXXIV/514
      ratification; Saint-Denis (faubourg); Martin, Guillaume; ébéniste
    - DOREUR (apprentissage de) sur métaux § mise en .. de Gérard (François) âgé de 17 ans pour 5 ans, chez JEAN (Jacques) qui le nourrit, logé couche, blanchit moyennant 100 livres., 18 octobre 1728; MC/ET/XXXIV/514
    - JEAN (Jacques) Maître doreur sur métaux Rue Guérin. Boisseau. § mise en apprentissage chez -, 18 octobre 1728; MC/ET/XXXIV/514
      contrat d'apprentissage; Jean, Jacques
    - Bail concernant Jacques Varignon, architecte des bâtiments du roi, rue Beauregard., 22 octobre 1728; MC/ET/XXXIV/514
    - ROUTIER (Jean), Peintre, Rue du Bout du Monde § Atermoiement .., 22 octobre 1728; MC/ET/XXXIV/514
      Routier, Jean
    - GENARD (Etienne) Maître doreur Rue Montorgueil § Transaction portant mainlevée et quittance .., 8 novembre 1728; MC/ET/XXXIV/514
      quittance; accord; Genard, Etienne
    - GERARD (Simon) Maître doreur Rue Montorgueil § Transaction portant mainlevée et quittance .., 8 novembre 1728; MC/ET/XXXIV/514
      quittance; accord; Gerard, Simon
    - GERARD (Jacques) Maître doreur § Transaction portant mainlevée et quittance, 8 novembre 1728; MC/ET/XXXIV/514
      quittance; accord; Gerard, Jacques
    - VARIN (Jean Jacques) Maître horloger Rue de la Calandre § Atermoiement .., 9 novembre 1728; MC/ET/XXXIV/514
      Varin, Jean Jacques
    - Burlin (Thomas), maître peintre, rue Neuve Saint-Martin § Inventaire après décès de la belle soeur de .., 10 novembre 1728; MC/ET/XXXIV/514
      inventaire après décès; Burlin, Thomas
    - JANNOT (Gabriel) Maître fondeur Rue du Ponceau § Mariage de .., 21 novembre 1728; MC/ET/XXXIV/514
      contrat de mariage; Jannot, Gabriel
    - MILLON (Pierre) Maître doreur Rue de Richelieu § Décharge .., 1er décembre 1728; MC/ET/XXXIV/514
      Millon, Pierre
    - MILLON (Pierre) Maître doreur Rue Saint-Laurent § Mariage de .., 6 décembre 1728; MC/ET/XXXIV/514
      contrat de mariage; Millon, Pierre
    - SERRURIER (apprentissage de) § mise en .. de LHERAULT (Jacques) âgé de 2 ans pour 6 ans avec QUESNOT (Jacques) qui le nourrit loge, couche, chauffe, éclaire moyennant 100 livres, 6 décembre 1728; MC/ET/XXXIV/514
    - QUESNOT (Jacques) maître SERRURIER Cul de sac de l'Etoile § mise en apprentissage chez .., 6 décembre 1728; MC/ET/XXXIV/514
      contrat d'apprentissage; Quesnot, Jacques
    - VERELLE (Jean Antoine) Maître doreur Rue Guérin Boisseau § Mariage de .., 6 décembre 1728; MC/ET/XXXIV/514
      contrat de mariage; Verelle, Jean Antoine
    - TESTARD (Claude) Maître Serrurier Rue du Petit Carreau § Mise en apprentissage chez .., 18 décembre 1728; MC/ET/XXXIV/514
      contrat d'apprentissage; Testard, Claude
    - SERRURIER (apprentissage de) § mise en .. chez TESTARD (Claude) de LEBY (Martin) âgé de 15 ans pour 5 s.d.d., 18 décembre 1728; MC/ET/XXXIV/514
    - JANNOT (Gabriel) Maître fondeur Rue du Ponceau § Inventaire après décès de la femme de .., 20 décembre 1728; MC/ET/XXXIV/514
      inventaire; Jannot, Gabriel
    - Notoriété. Etienne Loullier. Maître de danse. Pilliers des Halles., 22 décembre 1728; MC/ET/XXXIV/514
      notoriété; Halles (piliers des); Loullier, Etienne; danseur; enseignant
    - DOLLÉ (Jean) maître menuisier Paroisse Saint-Germain § Bail à rente .., 30 décembre 1728; MC/ET/XXXIV/514
      bail; Dollé, Jean
  - Minutes. 1729, janvier - 1729, 6 avril, janvier 1729 - 6 avril 1729; MC/ET/XXXIV/515
    Attention: certains actes ont été constatés manquants.
    - Inventaire après décès de Nicolas Nallet, maître serrurier, rue de Touraine., 8 janvier 1729; MC/ET/XXXIV/515
      inventaire; Nallet, Nicolas
    - Mariage de la fille de d'Eloi Bonfilliou, maître doreur sur métaux, rue au Maire., 9 janvier 1729; MC/ET/XXXIV/515
      contrat de mariage; Bonfilliou, Eloy
    - Inventaire après décès de Marie Marguerite Foyer, à la requête de Jean Daniel, maître maçon, entrepreneur de bâtiments, rue Neuve-Saint-Denis, 20 janvier 1729; MC/ET/XXXIV/515
      inventaire; Daniel, Jean
    - Partage de François Heurtault, maître menuisier, rue Neuve-de-Cléry., 25 janvier 1729; MC/ET/XXXIV/515
      partage; Heurtault, François
    - LEBOULLIER (Edouard Jean) Entrepreneur de bâtiments Rue de la Perle § Décharge., 28 janvier 1729; MC/ET/XXXIV/515
      Leboullier, Edouard Jean
    - Contrat de mariage de Jean-Baptiste Duremar et Marie Catherine Gillain., 30 janvier 1729; MC/ET/XXXIV/515
      Attention: l'original de l'acte est manquant (déficit constaté en juin 2017 par un lecteur).
      Mention dans le répertoire coté:
      MC/RE/XXXIV/4
      Acte signalé par le personnel du Minutier central des notaires de Paris.
      Date de création de la notice: 2017 (Marie-Françoise Limon-Bonnet)
    - DOREUR (Alloué) § Alloue de BERNIER (Antoine) âgé de 22 ans pour 2 ans chef GENNARD (Etienne) que le couche nourrit, loge, blanchit moyennant 100 livres, 13 février 1729; MC/ET/XXXIV/515
    - GELOT (Pierre) Tapissier Rue Saint-Jacques § Alloué par .., 13 février 1729; MC/ET/XXXIV/515
      Gelot, Pierre
    - GENNARD (Etienne) Maître doreur Rue du Petit Carreau § Alloué Chez .., 13 février 1729; MC/ET/XXXIV/515
      Gennard, Etienne
    - MOYER (François) Maître horloger Rue de Bretagne § Mariage de .., 20 février 1729; MC/ET/XXXIV/515
      contrat de mariage; Moyer, François
    - MOYER (Jean) entrepreneur de bâtiments Rue de Bretagne § Mariage du fils de .., 20 février 1729; MC/ET/XXXIV/515
      contrat de mariage; Moyer, Jean
    - DUVIQUET (Pierre Louis) Maître marbrier; Rue Thévenot § Alloué chez -, 24 février 1729; MC/ET/XXXIV/515
      Duviquet, Pierre Louis
    - LELIEVRE (Louis Corneille) Brodeur Rue Neuve Saint-Sauveur § Mariage de .., 25 février 1729; MC/ET/XXXIV/515
      contrat de mariage; Lelievre, Louis Corneille
    - RAULLY (Claude Edmé), Peintre, Rue des Lavandiers § Mainlevée, 7 mars 1729; MC/ET/XXXIV/515
      Raully, Claude Edmé
- Répertoire(s) de Claude DUPUYS, 17 septembre 1721 - 9 juin 1738; MC/RE/XXXIV/4
  - Répertoire. 1721, 17 septembre - 1738, 9 juin, 17 septembre 1721 - 9 juin 1738; MC/RE/XXXIV/4
    Répertoire des notaires Claude Dupuys (17 septembre 1721-6 avril 1729), Nicolas Dupuys (26 juin 1726-9 juin 1738).
    Répertoire chronologique de Claude Dupuys: minutes (17 septembre 1721-6 avril 1729), minutes de constitutions de rentes viagères (16 novembre 1722- 20 mai 1726), minutes remises par Claude Dupuys à Nicolas Dupuys (19 avril 1724-27 novembre 1726).
    Répertoire chronologique de Nicolas Dupuys (26 juin 1726-9 juin 1738).
    Informations concernant le classement et la cotation:
    Le niveau inférieur de description, quand il existe, correspond aux mentions d'actes contenues dans le répertoire. Parmi celles-ci, certaines peuvent y être décrites, de manière plus ou moins détaillée. Pour consulter l'acte proprement dit, il convient de rechercher la cote au niveau des articles (registre ou liasse) des minutes du notaire (cote de type 'MC/ET').
    Ancienne(s) cote(s):
    302 MI